【裁判字號】    95,毒抗,357
【裁判日期】    951027
【裁判案由】    觀察、勒戒
【裁判全文】
臺灣高等法院臺南分院刑事裁定         95年度毒抗字第357號
抗  告  人  甲○○
                    （現於臺灣雲林第二監獄執行中）
上列抗告人因聲請觀察、勒戒案件，不服臺灣雲林地方法院中華
民國95年9月12日裁定（95年度毒聲字第255號）提起抗告，本院
裁定如下：
    主  文
抗告駁回。
    理  由
一、本件抗告意旨略以：抗告人即被告甲○○於95年6月9日晚上
    九時許，前往友人章喬棟租於雲林縣斗六市○○路上某間套
    房之住處，一直待到晚上十二時左右，始離開該住處。此套
    房內乃為密閉式之空間，空氣並不流通，於被告甲○○待在
    該套房之期間裡，章喬棟在該空間內吸食安非他命，其吸食
    安非他命時產生煙霧，被告係在當時長時間吸入二手安非他
    命煙，其尿液檢驗始會呈現安非他命陽性之反應，請將抗告
    人之尿液送往其他鑑定機關，使結果不致有誤差。抗告人雖
    有吸食毒品前科，然自停止戒治後迄今，均循規蹈矩，確實
    未再吸食安非他命。為此，提起本件抗告，准予將原裁定撤
    銷，另為適法之裁定云云。
二、經查：抗告人甲○○基於施用第二級毒品安非他命之犯意，
    於民國（下同）95年6月9日，在雲林縣斗六市○○路友人住
    處，將安非他命置於吸食器內，以火燒烤使成煙霧狀後吸食
    其煙之方式，施用第二級毒品安非他命。嗣因其涉犯侵佔罪
    ，為臺灣雲林地方法院檢察署解送至臺灣雲林第二監獄執行
    徒刑，經該所人員對其採尿，檢驗結果呈安非他命陽性反應
    ，始悉上情。雖抗告人否認有何施用毒品之犯行，然經採集
    被告尿液送驗結果，呈毒品安非他命陽性反應，有詮昕科技
    股份有限公司濫用藥物尿液檢驗報告1份在卷可稽，顯見被
    告確有施用毒品之犯行，原審爰依檢察官之聲請，裁定令抗
    告人入戒治處所觀察、勒戒。
三、抗告人雖以上開情詞置辯。惟抗告人尿液經送驗結果，呈甲
    基安非他命陽性反應，有上開詮昕科技股份有限公司濫用藥
    物尿液檢驗報告可稽。且按甲基安非他命經口服投與後約百
    分之七十於二十四小時內自尿液中排出，約百分之九十於九
    十六小時內自尿液中排出，甲基安非他命之檢出與其投與方
    式、投與量、個人體質、採尿時間及檢測儀器之精密度等諸
    多因素有關，惟依上開資料推斷，最長不可能超過四日。另
    查，依卷附送詮昕科技股份有限公司濫用藥物尿液檢驗報告
    所載，該次檢驗係以酵素免疫分析法（ＥＩＡ）篩檢，再以
    氣相層析質譜儀（GC／MS）做確認，其結果均呈安非他命陽
    性反應。而氣相層析質譜儀（GC/MS gaschro-matography／
    massspectrometry）乃目前就藥物篩檢結果必須進一步確認
    時所最常採用之確認方法，因此在良好的操作條件之下，以
    氣相層析質譜儀作藥物及其代謝物之定性及定量分析，幾乎
    不會有偽陽性反應產生。且在同一空間內若非長時間與吸毒
    者直接相向且存心大量吸入吸毒者所呼出之煙氣，以二手煙
    可能存在之低劑量毒品，應不致在尿液中檢驗出毒品反應。
    綜上所述，被告雲林第二監獄採集送驗前，確有施用第二級
    毒品安非他命之犯行已足堪認定，被告所辯自無足取。又被
    告雖請求再次送驗，但上開檢驗方式既係以酵素免疫分析法
    （ＥＩＡ）篩檢，再以氣相層析質譜儀（GC ／MS）做確認
    ，顯見其準確度甚高，本院認無再次送驗之必要。
四、綜上，被告所辯均無可採，被告有施用第二級毒品安非他命
    之事証明確，從而原審依毒品危害防制條例第二十條第一項
    、第三項及觀察勒戒處分執行條例第三條第一項之規定，裁
    定令抗告人入戒治處所施以強制戒治，經核於法並無不合，
    抗告人猶執前詞，指摘原裁定不當，為無理由，應予駁回。
五、據上論結，應依刑事訴訟法第412條，裁定如主文。
中    華    民    國    95    年    10    月    27    日
                  刑事第四庭    審判長法  官  吳志誠
                                      法  官  羅心芳
                                      法  官  陳珍如
以上正本證明與原本無異。
不得再抗告。
                                      書記官  岑  玢
中    華    民    國    95    年    10    月    27    日


司法院資訊處製作；財團法人民間司法改革基金會備份。
